【裁判字號】    95,交聲,52
【裁判日期】    950331
【裁判案由】    交管條例聲異
【裁判全文】
臺灣板橋地方法院交通事件裁定          95年度交聲字第52號
原處分機關  交通部公路總局臺北區監理所
異  議  人
即受處分人  甲○○
上列異議人即受處分人因違反道路交通管理處罰條例案件，對於
交通部公路總局臺北區監理所於中華民國九十五年一月十一日所
為之處分（裁四０－Ｚ00000000號），聲明異議，本院
裁定如左：
    主  文
異議駁回。
    理  由
一、異議意旨略以：伊於民國九十四年十一月十二日下午四時十
    八分許，駕駛車號Ｋ六－九三七六號自小客車在國道三號快
    官匝道，並未跨越槽化線，而係行駛過後一公里外，遭警察
    攔下，但警察並未提出照片證明，且於舉發通知單上誤載車
    號為「Ｒ六－九三七六」，伊質疑員警當日執勤時精神不濟
    而看錯車輛，況且國道於六十七年十月通車，伊於六十六年
    六月考取駕照，當時並未規定於匝道跨越槽化線係屬違規行
    為，且政府、國道公路局亦未宣導教育民眾不得跨越匝道槽
    化線，所以伊不知道跨越槽化線係屬違規行為，係不知者無
    罪，為此不服原處分而聲明異議，請求撤銷原處分等語。
二、按槽化線，用以引導車輛駕駛人循指示之路線行駛，並禁止
    跨越；劃設於交岔路口、立體交岔之匝道口或其他特殊地點
    ；本標線線型分為單實線、Ｙ型線與斜紋線三種；其顏色應
    與其連接之行車分向線、分向限制線或車道線相同，道路交
    通標誌標線號誌設置規則第一百七十一條第一、二項定有明
    文。又按汽車行駛高速公路，其車道之使用，除因交通事故
    及道路施工依臨時或可移動標誌指示或公路警察指揮外，應
    依設置之交通標線，高速公路交通管制規則第八條第一項亦
    有明文。再按汽車行駛於高速公路，而不遵管制之規定者，
    處汽車駕駛人新臺幣（下同）三千元以上六千元以下罰鍰，
    並記違規點數一點，道路交通管理處罰條例第三十三條第一
    項及第六十三條第一項第一款分別定有明文。
三、經查：
  (一)原處分機關以受處分人即異議人甲○○於九十四年十一月十
    二日下午四時十八分許，駕駛車號Ｋ六－九三七六號自小客
    車在國道三號往南方向之快官匝道路口時，未依規定變換車
    道而逕行跨越槽化線駛入主線道，為警當場攔截後，制單舉
    發，並經原處分機關於九十五年一月十一日以裁四０－Ｚ0
    0000000號，依道路交通管理處罰條例第三十三條第
    一項及第六十三條之規定，裁罰三千元並記違規點數一點等
    情，此有該舉發違反道路交通管理事件通知單及裁決書各乙
    紙在卷供參。至原舉發通知單上之車號誤載為「Ｒ六－九三
    七六號」乙節，業經內政部警政署國道公路警察局第七警察
    隊九十四年十二月公警七交字第０九四０七七二一０九號函
    茲予更正在案，此有該函文附卷可稽。
  (二)查異議人於前揭時、地，駕駛該車跨越匝道之槽化線事實，
    業據證人即目擊違規事實之員警乙○○到庭具結證述：當時
    警車停在槽化線頂端外側路肩，我坐在車內駕駛座，從車內
    照後鏡看到異議人開車還不到槽化線一半的時候，就直接跨
    越槽化線而駛入主線車道，我們並沒有下車看，隨即直接開
    車從後追趕，當時警車有發動，但是是停止狀態，從後追趕
    不到一分鐘就將異議人攔下，攔下來之後，我有告知異議人
    違規事項，由同事張鎮鉛制單舉發；當時是白天，沒有下雨
    ，視線良好；車輛直接跨越槽化線駛入主線道，容易肇事，
    因為槽化線都是設置在出入高速公路口，車輛剛駛入高速公
    路，車速與行駛在主線道之車輛不同，容易肇事，且駕駛人
    應該知道實白線不可以跨越，且該處只有一個車道，槽化線
    不得跨越之規定已經執行很久了，而在高速公路上一般用人
    只會注意是否超速；若我們直接在路旁將異議人車輛攔下來
    的話，容易造成危險，因為車輛駛入主線道後，不一定會靠
    外側車道；我有告訴異議人違規情形，就是從槽化線直接駛
    入主線道，當時異議人當場表示對不起，並說他不知道這樣
    是違規的，且對於駕車跨越槽化線之事實並不爭執；依當天
    我的視線應該不會看錯車輛，因為看到異議人違規後，我們
    視線就沒有離開過他的車輛，我們沒有追錯車等語（詳見本
    院九十五年三月二日訊問筆錄第三至五頁）明確，核與上開
    舉發通知單所載之事項相符，況衡諸當時天候晴朗，日間有
    光線，視線良好等情，證人乙○○應無誤認違規車輛之虞，
    且證人乙○○與異議人夙無怨隙，自無恣意誣攀之理，所證
    應屬可信。又異議人雖執舉證員警未提出任何科學證據，惟
    查該舉發機關之舉發行為，乃警察機關本於執行公權力專業
    立場所為舉發，自係合法正當，是知本件員警之舉發行為，
    於警察行政行為上，在無證據證明其有何舉發違誤之情形下
    ，自難逕予否認該舉發之合法正當性，且參諸違規事件之發
    生常在瞬息之間，若謂員警一切違規取締行為均需有其他物
    證以證其實，則民眾遇有員警攔停取締時，將心存僥倖，而
    拒絕攔停逃逸之事，會與日俱增，則國家交通行政勢必窒礙
    難行，則異議人前揭辯詞，即屬無據。況槽化線禁止跨越，
    且揆諸槽化線為實線或實線區域，依一般駕駛常識，亦應知
    實線屬禁制標線，乃不可跨越之標線，異議人既為駕駛人並
    領有駕駛執照，當無不知之理，是其辯稱不知有不得跨越槽
    化線之規定云云，即無足採。綜上所述，本件異議人於前開
    時、地，駕車未依規定變換車道而跨約槽化線之事實，堪以
    認定屬實，而異議人前開辯解無非係卸責之詞，不足採信。
    是原處分機關為前開裁處，核無不當，異議人聲明異議為無
    理由，應予駁回。
四、依道路交通案件處理辦法第十九條，裁定如主文。
中    華    民    國    95    年    3     月    31    日
                  交通法庭    法  官  饒金鳳
以上正本證明與原本無異。
如不服本裁定應於送達後五日內向本院提出抗告狀。
                              書記官  王春森
中    華    民    國    95    年    3     月    31    日


司法院資訊處製作；財團法人民間司法改革基金會備份。
